# 求助陈版子公司亏损在合并层面考虑确认递延所得税资产

提问人：财会小萌新 时间：2020-11-24 17:24:00
陈版，您好！
A公司持有B基金合伙公司份额，C公司为B公司子公司即项目公司。现C公司亏损未确认递延所得税资产；A公司溢价购买份额，且最终会通过处置份额进行项目退出。上述背景下，B公司未来 5 年现金流预测不能弥补亏损，但可否在B公司或A公司层面考虑整体项目退出收益确认递延所得税资产？
诚意请教，非常感谢！！

回答人：chenyiwei
B本身为合伙企业，不涉及企业所得税，无需确认递延所得税资产。
A如果有明确的到期退出意图，且明确退出时将会发生处置损失，且退出当期预计可获得足够多的应纳税所得额用于吸收该处置损失的，则A的个别报表和合并报表层面可确认与日后的预计退出损失相关的递延所得税资产。